# 求教陈版关于业务整合商誉是否转移的问题

提问人：嫂嫂自重 时间：2017-02-25 15:27:21
目前这家上市公司之前非同一控制下收购了一家公司为A，合并时合并报表确认了商誉，后去年过会，前几年通过业务整合，将非同一控制下的a公司业务转移至新设子公司B公司，我今年审计后，提出了调整意见 就是因为a公司只有一个壳子，并无业务，业务已经完全转移至b公司，我个人认为对于a公司而言，并不存在商誉，即便 17 年注销也不应终止确认该部分商誉，应认为是b公司吸收合并a公司，商誉应该由合并层面下到个别报表层面去。 目前意见分歧是，大部分的人认为a公司连年亏损应该计提商誉减值；我个人的意见是商誉不存在减值，因为b公司业绩很好，但商誉需要转移。 不知我的理解是否有误，要如何让合伙人、客户接受我的意见

回答人：chenyiwei
合并报表层面的商誉是与资产组而不是法人相关的，因此在合并报表内部如果进行了业务整合，该商誉原所属的资产组从一个子公司划入母公司或另一子公司的，则商誉也应当同步转移。这种合并报表范围内的内部重组并不意味着商誉产生未来现金流入能力的降低。对该商誉是否需计提减值，还是要看其初始确认时所对应的资产组的状况，而不是看A公司自身的整体情况。